【裁判字號】    97,上訴,3861
【裁判日期】    970925
【裁判案由】    毒品危害防制條例
【裁判全文】
臺灣高等法院刑事判決                97年度上訴字第3861號
上  訴  人
即  被  告  甲○○
上列上訴人因毒品危害防制條例案件，不服臺灣板橋地方法院97
年度訴緝字第122號，中華民國97年6月27日第一審判決（起訴案
號：臺灣板橋地方法院檢察署96年度毒偵字第5532號），提起上
訴，本院判決如下：
    主  文
上訴駁回。
    事實及理由
一、本案經本院審理結果，認第一審以上訴人即被告甲○○犯毒
    品危害防制條例第10條第1項之施用第一級毒品罪，累犯，
    判處有期徒刑1年2月，並諭知扣案如原判決附表所示之物沒
    收銷燬。認事用法及量刑均無不當，應予維持，並引用第一
    審判決書記載之事實、證據及理由（如附件）。
二、被告上訴意旨略以：伊已經在戒毒，原審量刑過重云云。
三、惟查，本案原審量刑時已審酌被告已曾因施用第一級毒品犯
    行經觀察、勒戒及強制戒治之處遇，猶未能知所警惕，顯然
    漠視法令之禁制，惟其犯罪行為主要係戕害自身，並未直接
    積極損害他人之利益，且事後坦承犯行，犯後態度尚無不良
    ，暨其施用毒品之動機、目的、素行等一切情狀；再參以被
    告前因施用第一級毒品案件，已分別經判處有期徒刑8月、
    10月；是本案被告再犯施用第一級毒品之罪，原審量處被告
    有期徒刑1年2月，核屬妥適。被告上訴意旨徒以其事後已在
    戒毒求予輕判，並稱原審量刑過重云云，顯無理由，應予駁
    回。
據上論結，應依刑事訴訟法第373條、第368條，判決如主文。
本案經檢察官王金聰到庭執行職務。
中    華    民    國    97    年    9    月    25    日
                  刑事第二十庭審判長法  官  楊貴雄
                                    法  官  高愈杰
                                    法  官  林銓正
以上正本證明與原本無異。
如不服本判決，應於收受送達後10日內向本院提出上訴書狀，其
未敘述上訴之理由者並得於提起上訴後10日內向本院補提理由書
（均須按他造當事人之人數附繕本）。
                                    書記官  陳玲憶
中    華    民    國    97    年    9     月    25    日
附件：
臺灣板橋地方法院刑事判決             97年度訴緝字第122號
公  訴  人  臺灣板橋地方法院檢察署檢察官
被      告  甲○○  男  47歲（民國○○年○ 月○ 日生）
                    身分證統一編號：Ｚ000000000號
                    住臺北市○○區○○路6 段99號4 樓
上列被告因違反毒品危害防制條例案件，經檢察官提起公訴（96
年度毒偵字第5532號），被告於準備程序進行中，就被訴事實為
有罪之陳述，本院告知其簡式審判程序之旨，聽取當事人意見後
，裁定由受命法官獨任依簡式審判程序審理，茲判決如下：
    主  文
甲○○施用第一級毒品，累犯，處有期徒刑壹年貳月。扣案如附
表所示之物沒收銷燬。
    事  實
一、甲○○前因施用第二級毒品案件，經臺灣臺北地方法院先後
    以89年度毒聲字第633 號、89年度毒聲字第1640號裁定送觀
    察、勒戒及強制戒治後，於民國90年7 月2 日執行完畢，並
    由臺灣臺北地方法院檢察署檢察官以90年度戒毒偵字第158
    號為不起訴處分在案。復於前開強制戒治執行完畢釋放後5
    年內，因施用第一級毒品案件，經同院以92年度訴字第1765
    號判決判處有期徒刑8 月；因施用第二級毒品案件，經同院
    以93年度簡字第963 號判決判處有期徒刑4 月；因施用第一
    級毒品案件，經同院以94年度訴緝字第42號判決判處有期徒
    刑10月，上開3 罪經同院以94年度聲字第532 號裁定定應執
    行刑為有期徒刑1 年8 月，於95年8 月3 日假釋出監，迄95
    年9 月24日縮刑期滿未經撤銷假釋，未執行之刑以已執行論
    而執行完畢。詎仍不知悔改，另基於施用第一級毒品海洛因
    及第二級毒品甲基安非他命之犯意，於96年7 月20日上午10
    時40分許，在臺北縣永和市○○路○ 段106 巷1 弄3 號1 樓
    處，以將海洛因、甲基安非他命摻合後，置入玻璃球（未扣
    案）內燒烤吸食之方式，同時施用海洛因、甲基安非他命1
    次。嗣於同日上午11時35分許，在臺北縣永和市○○路○ 段
    106 巷口前為警查獲，並扣得如附表所示之物。
二、案經臺北市政府警察局萬華分局報告臺灣板橋地方法院檢察
    署檢察官偵查起訴。
    理  由
一、上開犯罪事實，業經被告甲○○於本院審理時坦承不諱，而
    其為警查獲時所採集之尿液，經以酵素免疫分析法初步篩選
    ，再以氣相層析質譜儀分析法確認，確呈現嗎啡（施用毒品
    海洛因代謝物為嗎啡）及安非他命、甲基安非他命陽性反應
    ，有臺北市政府警察局偵辦毒品案件尿液檢體委驗單（代碼
    編號：020155號）、臺灣尖端先進生技醫藥股份有限公司出
    具之濫用藥物檢驗報告（代碼編號：020155號）各1 份在卷
    可稽，復有扣案如附表所示之物可資佐證，足認被告之自白
    與事實相符。又被告於強制戒治執行完畢釋放後5 年內，再
    犯如事實欄所示之施用第一、二級毒品案件，經依法追訴處
    罰，時間並距離本次犯行5 年內之事實，有臺灣高等法院被
    告前案紀錄表1 份附卷可憑，雖本案犯行距該次強制戒治執
    行完畢已逾5 年，然因其再犯率甚高，原實施強制戒治，已
    無法收其實效，仍應依毒品危害防制條例第10條處罰（最高
    法院95年第7 次刑事庭會議決議參照）。本案事證明確，被
    告犯行洵堪認定，應依法論科。
二、按海洛因、甲基安非他命分屬毒品危害防制條例第2 條第2
    項第1 款、第2 款規定之第一級、第二級毒品，核被告所為
    ，係犯毒品危害防制條例第10條第1 項、第2 項之施用第一
    級毒品罪及施用第二級毒品罪。其為上開犯行而持有第一級
    毒品海洛因及第二級毒品甲基安非他命，持有之低度行為，
    應為施用之高度行為所吸收，不另論罪。被告將第一級毒品
    海洛因、第二級毒品甲基安非他命摻合後施用，乃以1 行為
    同時觸犯施用第一級毒品罪、施用第二級毒品罪，為想像競
    合犯，應從1 重之施用第一級毒品罪處斷。另被告有如事實
    欄所示之前案紀錄，於95年9 月24日執行完畢乙節，有卷附
    臺灣高等法院被告前案紀錄表1 份可參，其於有期徒刑執行
    完畢5 年內，故意再犯本件有期徒刑以上之罪，為累犯，應
    依刑法第47條第1 項之規定加重其刑。爰審酌被告已曾因相
    同犯行經觀察、勒戒及強制戒治之處遇，猶未能知所警惕，
    顯然漠視法令之禁制，惟其犯罪行為主要係戕害自身，並未
    直接積極損害他人之利益，且事後坦承犯行，犯後態度尚無
    不良，暨其施用毒品之動機、目的、素行等一切情狀，量處
    如主文所示之刑。扣案如附表所示之物，為第一級毒品海洛
    因，除因鑑驗而用罄部分，餘應依毒品危害防制條例第18條
    第1 項前段之規定沒收銷燬。
據上論斷，應依刑事訴訟法第273 條之1 第1 項、第299 條第1
項前段，毒品危害防制條例第10條第1 項、第2 項、第18條第1
項前段，刑法第11條、第55條、第47條第1 項，判決如主文。
本案經檢察官馬凱蕙到庭執行職務。
中    華    民    國    97    年    6     月    27    日
                刑事第十四庭    法  官  許炎灶
上列正本證明與原本無異。
如不服本判決，應於判決送達後10日內向本院提出上訴狀（應附
繕本），其未敘述上訴理由者，應於上訴期間屆滿後20日內補提
理由書狀於本院，上訴於臺灣高等法院。
                                書記官  屠衛民
中    華    民    國    97    年    6     月    27    日
附錄本案論罪科刑法條：毒品危害防制條例第10條。
毒品危害防制條例第10條
施用第一級毒品者，處6 月以上5 年以下有期徒刑。
施用第二級毒品者，處3 年以下有期徒刑。
附表：
┌─────────────────────────────────────┐
│查獲之第一級毒品                                                          │
├──┬─────┬──┬──┬──────────────────────┤
│編號│品      名│數量│單位│備                                        註│
├──┼─────┼──┼──┼──────────────────────┤
│ 01 │第一級毒品│1   │包  │第一級毒品海洛因（淨重1.53公克，純度87.56 │
│    │海洛因    │    │    │  ％，純質淨重1.34公克）。                  │
│    │          │    │    │含極微量第一級毒品海洛因殘渣且未能分離之外│
│    │          │    │    │  包裝1 個，應併予沒收銷燬。                │
│    │          │    │    │卷附法務部調查局96年8 月27日調科壹字第0962│
│    │          │    │    │  0000000 號鑑定書1 份參照。                │
├──┴─────┴──┴──┴──────────────────────┤
│備註：扣案之注射針筒2 支、磅秤1 臺，無證據證明屬被告所有供犯本案所用之物，│
│復非違禁物，故不予沒收。                                                  │
└─────────────────────────────────────┘


司法院資訊處製作；財團法人民間司法改革基金會備份。
